ru: Отделка поверхности механики: Антик/состаренное; Черный никель; Латунь (необработанная/без покрытия); Прозрачный лак; Золотой лак; Позолоченное; Лакированное; Никелированное; Посеребренное; Другое
zh-TW: 按鍵機構表面處理: 仿古/作舊; 黑鎳; 黃銅 (原色/未電鍍); 透明漆; 金漆; 鍍金; 上漆; 鍍鎳; 鍍銀; 其他
el: Φινίρισμα μηχανισμού κλειδιών (κλειδιού): Αντικέ/παλαιωμένο; Μαύρο νικέλιο; Ορείχαλκος (ακατέργαστος/χωρίς επίστρωση); Διάφανη λάκα; Χρυσή λάκα; Επίχρυσο; Με λάκα; Επινικελωμένο; Επάργυρο; Άλλο
pl: Wykończenie mechaniki: Antyczne/postarzane; Czarny nikiel; Mosiądz (surowy/bez powłoki); Przezroczysty lakier; Złoty lakier; Pozłacane; Lakierowane; Niklowane; Posrebrzane; Inne
sk-SK: Povrchová úprava klapiek: Antický/patinovaný; Čierny nikel; Mosadz (surová/nepokovovaná); Priehľadný lak; Zlatý lak; Pozlátené; Lakované; Poniklované; Postriebrené; Iné
fr: Finition du clétage: Antique/vieilli; Nickel noir; Laiton (brut/non plaqué); Laque transparente; Laque dorée; Plaqué or; Laqué; Nickelé; Plaqué argent; Autre
nb: Finish på klaffeverk: Antikk/aldret; Svart nikkel; Messing (rå/ubehandlet); Klar lakk; Gullakk; Gullbelagt; Lakkert; Nikkelbelagt; Sølvbelagt; Annet
cs: Povrchová úprava klapek: Starožitný/zestařený; Černý nikl; Mosaz (surová/nepokovená); Průhledný lak; Zlatý lak; Pozlacené; Lakované; Poniklované; Postříbřené; Jiné
hr-HR: Završna obrada ključeva: Starinsko / ostarjelo; Crni nikal; Mjed (sirovo/neobloženo); Prozirni lak; Zlatni lak; Pozlaćeno; Lakirano; Poniklano; Posrebreno; Ostalo
ja: キーワーク仕上げ: アンティーク/エイジド; ブラックニッケル; 真鍮 (未加工/メッキなし); 透明ラッカー; ゴールドラッカー; 金メッキ; ラッカー仕上げ; ニッケルメッキ; 銀メッキ; その他
sl-SI: Površinska obdelava mehanizma s tipkami: Starinsko/postarano; Črni nikelj; Medenina (surova/neprevlečena); Prozoren lak; Zlat lak; Pozlačeno; Lakirana; Ponikljano; Posrebreno; Drugo
bg-BG: Покритие на клавишите: Антично/състарено; Черен никел; Месинг (суров/без покритие); Прозрачен лак; Златен лак; С позлата; Лакирано; Поникелирано; Посребрено; Друго
pt-PT: Acabamento das teclas: Antigo/envelhecido; Níquel preto; Latão (bruto/sem revestimento); Verniz transparente; Verniz dourado; Banhado a ouro; Envernizado; Niquelado; Banhado a prata; Outro
lt-LT: Mechanikos apdaila: Antikvarinė / sendinta; Juodasis nikelis; Žalvaris (neapdorotas / nepadengtas); Skaidrus lakas; Auksinis lakas; Paauksuota; Lakuota; Nikeliuota; Sidabruota; Kita
ro-RO: Finisaj clape: Antichizat/învechit; Nichel negru; Alamă (brută/neplacată); Lac transparent; Lac auriu; Placat cu aur; Lăcuit; Placat cu nichel; Placat cu argint; Altele
de: Finish der Klappenmechanik: Antik/Gealtert; Schwarznickel; Messing (roh/unbeschichtet); Klarlack; Goldlack; Vergoldet; Lackiert; Vernickelt; Versilbert; Sonstige
en: Keywork finish: Antique/aged; Black nickel; Brass (raw/unplated); Clear lacquer; Gold lacquer; Gold-plated; Lacquered; Nickel-plated; Silver-plated; Other
th: การตกแต่งชิ้นงานสำคัญ: สีโบราณ/แอนทีค; แบล็กนิกเกิล; ทองเหลือง (ดิบ/ไม่ชุบ); เคลือบแลคเกอร์ใส; เคลือบแลคเกอร์ทอง; ชุบทอง; เคลือบแลคเกอร์; ชุบนิกเกิล; ชุบเงิน; อื่นๆ
da: Tasternes finish: Antik/ældet; Sort nikkel; Messing (rå/ubelagt); Gennemsigtig lak; Guldlak; Guldbelagt; Lakeret; Nikkelbelagt; Sølvbelagt; Andet
sv: Ytfinish på klaviatur: Antik/åldrad; Svart nickel; Mässing (rå/opläterad); Genomskinlig lack; Guldlack; Guldpläterad; Lackerad; Nickelpläterad; Silverpläterad; Övrigt
nl: Sleutelwerk afwerking: Antiek/verouderd; Zwart nikkel; Messing (ruw/ongeplateerd); Transparante lak; Goudlak; Verguld; Gelakt; Vernikkeld; Verzilverd; Anders
es: Acabado de la llave: Antiguo/envejecido; Níquel negro; Latón (crudo/sin revestimiento); Laca transparente; Laca dorada; Chapado en oro; Lacado; Niquelado; Plateado; Otro
it: Finitura dei tasti: Anticato/invecchiato; Nichel nero; Ottone (grezzo/non placcato); Laccato trasparente; Laccato oro; Placcato oro; Laccato; Placcato nichel; Placcato argento; Altro
fi: Läppien viimeistely: Antiikkinen/ikääntynyt; Musta nikkeli; Messinki (raaka/pinnoittamaton); Kirkas lakkaus; Kultalakkaus; Kullattu; Lakattu; Nikkelöity; Hopeoitu; Muu
vi: Lớp hoàn thiện phần chìa khóa: Giả cổ; Niken đen; Đồng thau (thô/không mạ); Phủ bóng trong; Phủ bóng vàng; Mạ vàng; Phủ sơn mài; Mạ niken; Mạ bạc; Khác
tr: Klavye mekanizması yüzey kaplaması: Antika/eskitme; Siyah nikel; Pirinç (ham/kaplamasız); Şeffaf lak; Altın sarısı lak; Altın kaplama; Laklı; Nikel kaplama; Gümüş kaplama; Diğer
hu: Billentyűbevonat: Antik/öregbített; Fekete nikkel; Sárgaréz (nyers/bevonat nélküli); Átlátszó lakk; Aranylakk; Aranyozott; Lakkozott; Nikkelezett; Ezüstözött; Egyéb
zh-CN: 键盘表面处理: 仿古/做旧; 黑镍; 黄铜（本色/未电镀）; 透明清漆; 金色清漆; 镀金; 喷漆; 镀镍; 镀银; 其他
pt-BR: Acabamento das chaves: Antigo/envelhecido; Níquel preto; Latão (bruto/sem banho); Laca transparente; Laca dourada; Banhado a ouro; Lacado; Niquelado; Banhado a prata; Outro
ko: 키워크 마감: 앤티크/에이징; 블랙 니켈; 황동(가공 전/미도금); 투명 래커; 골드 래커; 금도금; 래커; 니켈 도금; 은도금; 기타